【裁判字號】    97,裁,5104
【裁判日期】    971120
【裁判案由】    撤銷回饋金之徵收
【裁判全文】
最  高  行  政  法  院  裁  定
                                      97年度裁字第5104號
聲  請  人  甲○○
            乙○○
            丙○○
            丁○○
            戊○○
            己○○○
            庚○○
            辛○○
共      同
訴訟代理人  柯開運  律師
上列聲請人因與相對人彰化縣政府間撤銷回饋金之徵收事件，對
於中華民國97年8月21日本院97年度裁字第4104號裁定，聲請再
審，本院裁定如下：
    主  文
再審之聲請駁回。
再審訴訟費用由聲請人負擔。
    理  由
一、按對於確定裁定聲請再審，應依行政訴訟法第283條準用第
    277條第1項第4款之規定表明再審理由，此為必須具備之程
    式。所謂表明再審理由，必須指明確定裁定有如何合於再審
    事由之具體情事，始為相當。倘僅泛言有何條款之再審事由
    ，而無具體情事者，尚難謂已合法表明再審理由。如未表明
    再審理由，法院無庸命其補正。次查，「對於同一事件之高
    等行政法院及最高行政法院所為『判決』同時本於行政訴訟
    法第273條第1項第9款至第14款以外之法定事由提起再審之
    訴者，由最高行政法院合併管轄；但對於高等行政法院判決
    提起上訴，而經最高行政法院認上訴為不合法以裁定駁回，
    對於該高等行政法院判決提起再審之訴者，無論本於何種法
    定再審事由，仍應專屬原高等行政法院管轄。又當事人向最
    高行政法院提起上訴，是否合法，係屬最高行政法院應依職
    權調查裁判之事項，聲請人對最高行政法院以其上訴為不合
    法而駁回之裁定，以發見未經斟酌之證物為由聲請再審，依
    行政訴訟法第283條準用同法第275條第1項之規定，專屬最
    高行政法院管轄，不在同條第3項規定之列。」復經本院95
    年8月份庭長法官聯席會議決議在案。
二、本件聲請人甲○○、乙○○、丙○○、丁○○、戊○○前提
    起行政訴訟，經本院97年度裁字第649號裁定後，聲請人先
    後多次聲請再審，均經本院分別裁定駁回在案。茲聲請人復
    對本院97年度裁字第4104號裁定聲請再審，核其狀述理由，
    無非謂：本案係62年9月6日修正之都市計畫法前之59年4月3
    日經相對人指定為公共設施保留地，自應依53年9月1日修正
    之都市計畫法第49條、第50條規定，算至64年4月2日徵收期
    間屆滿5年，逾期免徵回饋金。相對人依62年9月6日修正之
    都市計畫法解釋取得時間，並認本案應適用91年12月21日修
    正增訂之都市計畫法第27條之1規定，要求聲請人繳納回饋
    金，顯有適用法規錯誤之處，且其漏未斟酌有利於聲請人之
    53年9月1日修正之都市計畫法，亦有違行政訴訟法第273條
    第1項第13款、第14款之規定云云。經查，聲請人等不服內
    政部訴願決定，提起行政訴訟，經臺中高等行政法院於96年
    8月8日以96年度訴字第133號判決駁回，聲請人己○○○、
    庚○○、辛○○3人並未提起上訴而告確定，此有上揭判決
    影本附於前程序原審卷為憑，則上述3人即非本院97年度裁
    字第4104號裁定之當事人，已不得就本院上該確定裁定聲請
    再審。又核本件聲請人聲請意旨僅係重申說明其對於前訴訟
    程序確定裁定（即本院97年度裁字第2865號裁定）及本院97
    年度裁字第4104號裁定不服之理由，而對原確定裁定以其未
    具體表明再審事由，認其再審聲請不合法予以駁回，究有如
    何合於行政訴訟法第273條第1項第1款法定再審事由之具體
    情事，則未說明，至於聲請人主張原確定裁定漏未斟酌有利
    於聲請人之59年9月1日修正之都市計畫法，有違行政訴訟法
    第273條第1項第13款、第14款之規定，然53年9月1日修正之
    都市計畫法係法律，而非證物，聲請人上述主張，仍難謂已
    合法表明再審理由，揆諸首揭說明，本件再審之聲請為不合
    法，應予駁回。
三、據上論結，本件聲請為不合法。依行政訴訟法第283條、第
    278條第1項、第104條、民事訴訟法第95條、第78條、第85
    條第1項前段，裁定如主文。
中    華    民    國    97    年    11    月    20    日
                    最高行政法院第六庭
                        審判長法官  吳  明  鴻
                              法官  黃  淑  玲
                              法官  林  茂  權
                              法官  侯  東  昇
                              法官  黃  秋  鴻
以  上  正  本  證  明  與  原  本  無  異
中    華    民    國    97    年    11    月    21    日
                              書記官  郭  育  玎


司法院資訊處製作；財團法人民間司法改革基金會備份。
